【裁判字號】    95,交抗,552
【裁判日期】    950711
【裁判案由】    違反道路交通管理處罰條例
【裁判全文】
臺灣高等法院交通事件裁定             95年度交抗字第552號
抗  告  人
即受處分人  甲○○
上列抗告人，因違反道路交通管理處罰條例案件，不服臺灣新竹
地方法院，中華民國95年6月21日所為裁定（95年度交聲字第180
號），提起抗告，本院裁定如下：
    主  文
抗告駁回。
    理  由
一、本件原裁定以：本件聲明異議人即受處分人甲○○，於民國
    （下同）95年5月14日下午4時3分許駕駛車號8238-HL號自小
    客車，在新竹縣芎林鄉○○街250 號前，為警察局警員舉發
    「酒後駕車經測試、值測試值為0.56MG/L」，並製發舉發通
    知單，經交通部公路總局新竹區○○○○道路交通管理處罰
    條例第35條第1項第1款規定，裁處罰鍰新臺幣4 萬9500元之
    裁決，並於95年5 月15日送達異議人收受事實，有上開裁決
    書、交通部公路總局新竹區監理所送達證書可稽，是異議人
    已於95年5月15日收受上開裁決書，自翌日即95年5月16日起
    算加計20日聲明異議時間，原於95年6月4日為聲明異議末日
    ，惟因95年6月4日適為星期日，自應以休息日之次日即95年
    6月5日代之。異議人遲至95年6月8日始提出本件異議，已超
    過前揭法定之20日異議期限，揆之前開規定，異議人自不得
    聲明異議，其竟提起聲明異議，是其異議顯不合法，且無從
    補正，應予駁回。
二、按，受處分人不服道路交通管理處罰條例第8 條所定主管機
    關所為之處罰者，得於接到裁決書之翌日起20日內，向管轄
    地方法院聲明異議，道路交通管理處罰條例第87條第1 項定
    有明文。又按，交通法庭認聲明異議不合法律上之程式，且
    無從補正者，應以裁定駁回之，道路交通案件處理辦法第18
    條，亦定有明文。
三、抗告意旨略以：抗告人於5 月15日到案繳納罰款，並不知行
    政處罰法第26條之規定，且抗告人於6月7日收受檢察官緩起
    訴處分書後，始知符合一罪不兩罰之要素，乃於6月8日提起
    本件異議，而該裁決書所載應到案日為5 月29日，抗告人認
    應以該日為最後日期起算始合理，為此提起抗告云云。惟查
    ，抗告人係於5 月15日收受裁決書，有上開送達證書可稽，
    依該收受日翌日起算，加上在途期間2 日核算，應於6月6日
    期滿（星期二），乃抗告人遲至6月8日始提起本件異議，自
    已逾期甚明，原審雖計算有誤，但無礙相同結果認定，抗告
    人主張以裁決日最後日期之5 月29日計算，並未提出確實之
    依據，自難採取，是抗告人以上情，指摘原裁定不當，難認
    可採，其抗告自應予駁回。
據上論結，依道路交通案件處理辦法第26 條，刑事訴訟法第412
條，裁定如主文。
中    華    民    國    95    年    7     月    11    日
                  交通法庭  審判長法  官  林  堭  儀
                                  法  官  莊  謙  崇
                                  法  官  蔡  聰  明
以上正本證明與原本無異。
不得再抗告。
                                  書記官  郭  台  發
中    華    民    國    95    年    7     月    12    日


司法院資訊處製作；財團法人民間司法改革基金會備份。
